---
title: "Soziale Ungleichheit"
author: "Egor, Yue Wu, Simo Wu, Yihan Qin"
date: "2025-12-1"
format: 
  revealjs:
    css: style.css
editor: visual
---

```{r setup, include=FALSE}
Ginidata <- read.csv("data/Ginidata.csv")
library(ggplot2)
source("munge/01-cleandata.R")
source("munge/02-Gini curve(1).R")
```



# Gliederung

::: incremental
1.  Einfuehrung

2.  Datenanalyse

    Frage 1\
    Frage 2\
    Frage 3

3.  Diskussion
:::



---














---



## Frage 2:

```{r fig.width=7, fig.height=4, dpi=300, echo=FALSE, fig.align='center', message=FALSE}
ggplot(EndData, aes(x = Bundesland, y = `2023`, group = 1)) +
       geom_point() +
       scale_y_continuous(limits = c(0, 1)) +
       labs(
         x = "Bundeslaender in Deutschland",
         y = "Gini-Koeffizient im Jahr 2023"
       ) +
       theme_bw() +
       theme(axis.text.x = element_text(angle = 75, vjust = 0.9, hjust = 0.9))
```

::: {style="position: absolute; bottom: 30px; right: 40px; font-size: 14px;"}
Gini-Wert Bedeutung<br> 0.0 bis 0.2 sehr geringe Ungleichheit<br> 0.2 bis 0.29 niedrige Ungleichheit<br> 0.3 bis 0.39 mittlere Ungleichheit<br> 0.4 bis 0.49 hohe Ungleichheit<br> groesser als 0.5 sehr hohe Ungleichheit<br>
:::

::: fragment
### Statistische Approach:

<p class="texta">
Varianz:
</p>

```{r, echo=FALSE}
var(EndData$`2023`)
```
:::

---

```{r echo=FALSE, fig.align='center', fig.height=4, fig.width=7, dpi=300, message=FALSE}
ggplot(EndData, aes(x = factor(Bundesland, levels = c("Thueringen", "Sachsen", "Sachsen-Anhalt", "Mecklenburg-Vorpommern", 
                                                      "Brandenburg", "Baden-Wuerttemberg", "Niedersachsen", "Saarland",
                                                      "Rheinland-Pfalz", "Bayern", "Schleswig-Holstein", "Bremen",
                                                      "Nordrhein-Westfalen", "Hessen", "Hamburg", "Berlin")),
                    y = `2023`, group = 1)) +
  geom_point() +
  geom_point(data = subData1, aes(x = Bundesland, y = `2023`), color = "red") +
  geom_point(data = subData2, aes(x = Bundesland, y = `2023`), color = "blue") +
  scale_y_continuous(breaks = seq(0.25, 0.32, by = 0.01)) +
  labs(
    x = "Bundeslaender in Deutschland",
    y = "Gini-Koeffizient im Jahr 2023"
  ) +
  theme_bw() +
  theme(axis.text.x = element_text(angle = 75, vjust = 0.9, hjust = 0.9))
```

::: {style="position: absolute; bottom: 30px; right: 40px; font-size: 14px;"}
Gini-Wert Bedeutung<br> 0.0 bis 0.2 sehr geringe Ungleichheit<br> 0.2 bis 0.29 niedrige Ungleichheit<br> 0.3 bis 0.39 mittlere Ungleichheit<br> 0.4 bis 0.49 hohe Ungleichheit<br> groesser als 0.5 sehr hohe Ungleichheit<br>
:::

::: fragment
### Statistische Approach:

<p class="textb">
Erwartungswert und Median:
</p>

```{r, echo=FALSE}
c(weighted.mean(c(0.25, 0.26, 0.27, 0.29, 0.30, 0.31, 0.32), c(2, 2, 1, 4, 2, 2, 3)), median(EndData$`2023`))
```
:::

------------------------------------------------------------------------

```{r}
ggplot(EndData, aes(x = factor(Bundesland, levels = c("Baden-Wuerttemberg", "Saarland", "Niedersachsen",
                                                      "Rheinland-Pfalz", "Bayern", "Schleswig-Holstein", 
                                                      "Nordrhein-Westfalen", "Bremen", "Hamburg", "Hessen", 
                                                      "Thueringen", "Sachsen",
                                                      "Sachsen-Anhalt", "Mecklenburg-Vorpommern", "Brandenburg", "Berlin")),
                    y = `2023`, group = 1)) +
  geom_point() +
  geom_point(data = subData3, aes(x = Bundesland, y = `2023`), color = "red") +
  geom_point(data = subData4, aes(x = Bundesland, y = `2023`), color = "blue") +
  scale_y_continuous(breaks = seq(0.25, 0.32, by = 0.01)) +
  labs(
    x = "Bundeslaender in Deutschland",
    y = "Gini-Koeffizient im Jahr 2023"
  ) +
  theme_bw() +
  theme(axis.text.x = element_text(angle = 75, vjust = 0.9, hjust = 0.9))
```

::: {style="position: absolute; bottom: 40px; right: 40px; font-size: 14px;"}
Gini-Wert Bedeutung<br> 0.0 bis 0.2 sehr geringe Ungleichheit<br> 0.2 bis 0.29 niedrige Ungleichheit<br> 0.3 bis 0.39 mittlere Ungleichheit<br> 0.4 bis 0.49 hohe Ungleichheit<br> groesser als 0.5 sehr hohe Ungleichheit<br>
:::

::: fragment
### Statistische Approach:

<p class="textc">
Median von Westdeutschland und Median von Ostdeutschland:
</p>

```{r}
c(median(c(0.29, 0.29, 0.29, 0.29, 0.3, 0.3, 0.31, 0.31, 0.32, 0.32)),
median(c(0.25, 0.25, 0.26, 0.26, 0.27, 0.32)))
```
:::
