---
title: "Praesentation"
format: 
  revealjs:
    css: style.css
editor: visual
---

```{r setup, include=FALSE}
Ginidata <- read.csv("data/Ginidata.csv")
library(ggplot2)
source("munge/01-cleandata.R")
source("munge/02-Gini curve(1).R")
```

## Frage 2:

```{r fig.width=7, fig.height=4, dpi=300, echo=FALSE, fig.align='center', message=FALSE}
ggplot(EndData, aes(x = Bundesland, y = `2023`, group = 1)) +
       geom_point() +
       scale_y_continuous(limits = c(0, 1)) +
       labs(
         x = "Bundeslaender in Deutschland",
         y = "Gini-Koeffizient im Jahr 2023"
       ) +
       theme_bw() +
       theme(axis.text.x = element_text(angle = 75, vjust = 0.9, hjust = 0.9))
```


<div style="position: absolute; bottom: 30px; right: 40px; font-size: 14px;">
Gini-Wert                     Bedeutung<br>
0.0 bis 0.2                   sehr geringe Ungleichheit<br>
0.2 bis 0.29                  niedrige Ungleichheit<br>
0.3 bis 0.39                  mittlere Ungleichheit<br>
0.4 bis 0.49                  hohe Ungleichheit<br>
groesser als 0.5              sehr hohe Ungleichheit<br>
</div>


::: {.fragment}
### Statistische Approach:

Varianz

```{r, echo=FALSE}
var(EndData$`2023`)
```
:::





---




```{r echo=FALSE, fig.align='center', fig.height=4, fig.width=7, dpi=300, message=FALSE}
ggplot(EndData, aes(x = factor(Bundesland, levels = c("Thueringen", "Sachsen", "Sachsen-Anhalt", "Mecklenburg-Vorpommern", 
                                                      "Brandenburg", "Baden-Wuerttemberg", "Niedersachsen", "Saarland",
                                                      "Rheinland-Pfalz", "Bayern", "Schleswig-Holstein", "Bremen",
                                                      "Nordrhein-Westfalen", "Hessen", "Hamburg", "Berlin")),
                    y = `2023`, group = 1)) +
  geom_point() +
  geom_point(data = subData1, aes(x = Bundesland, y = `2023`), color = "red") +
  geom_point(data = subData2, aes(x = Bundesland, y = `2023`), color = "blue") +
  scale_y_continuous(breaks = seq(0.25, 0.32, by = 0.01)) +
  labs(
    x = "Bundeslaender in Deutschland",
    y = "Gini-Koeffizient im Jahr 2023"
  ) +
  theme_bw() +
  theme(axis.text.x = element_text(angle = 75, vjust = 0.9, hjust = 0.9))
```

<div style="position: absolute; bottom: 30px; right: 40px; font-size: 14px;">
Gini-Wert                     Bedeutung<br>
0.0 bis 0.2                   sehr geringe Ungleichheit<br>
0.2 bis 0.29                  niedrige Ungleichheit<br>
0.3 bis 0.39                  mittlere Ungleichheit<br>
0.4 bis 0.49                  hohe Ungleichheit<br>
groesser als 0.5              sehr hohe Ungleichheit<br>
</div>



::: {.fragment}
### Statistische Approach:

Erwartungswert und Median:

```{r, echo=FALSE}
c(weighted.mean(c(0.25, 0.26, 0.27, 0.29, 0.30, 0.31, 0.32), c(2, 2, 1, 4, 2, 2, 3)), median(EndData$`2023`))
```
:::




---







```{r}
ggplot(EndData, aes(x = factor(Bundesland, levels = c("Baden-Wuerttemberg", "Saarland", "Niedersachsen",
                                                      "Rheinland-Pfalz", "Bayern", "Schleswig-Holstein", 
                                                      "Nordrhein-Westfalen", "Bremen", "Hamburg", "Hessen", 
                                                      "Thueringen", "Sachsen",
                                                      "Sachsen-Anhalt", "Mecklenburg-Vorpommern", "Brandenburg", "Berlin")),
                    y = `2023`, group = 1)) +
  geom_point() +
  geom_point(data = subData3, aes(x = Bundesland, y = `2023`), color = "red") +
  geom_point(data = subData4, aes(x = Bundesland, y = `2023`), color = "blue") +
  scale_y_continuous(breaks = seq(0.25, 0.32, by = 0.01)) +
  labs(
    x = "Bundeslaender in Deutschland",
    y = "Gini-Koeffizient im Jahr 2023"
  ) +
  theme_bw() +
  theme(axis.text.x = element_text(angle = 75, vjust = 0.9, hjust = 0.9))
```


<div style="position: absolute; bottom: 30px; right: 40px; font-size: 14px;">
Gini-Wert                     Bedeutung<br>
0.0 bis 0.2                   sehr geringe Ungleichheit<br>
0.2 bis 0.29                  niedrige Ungleichheit<br>
0.3 bis 0.39                  mittlere Ungleichheit<br>
0.4 bis 0.49                  hohe Ungleichheit<br>
groesser als 0.5              sehr hohe Ungleichheit<br>
</div>


::: {.fragment}
### Statistische Approach:

Median von Westdeutschland und Median von Ostdeutschland:
```{r}
c(median(c(0.29, 0.29, 0.29, 0.29, 0.3, 0.3, 0.31, 0.31, 0.32, 0.32)),
median(c(0.25, 0.25, 0.26, 0.26, 0.27, 0.32)))
```
:::
